臺灣苗栗地方法院刑事判決
110年度易字第448號
公  訴  人  臺灣苗栗地方檢察署檢察官
被      告  陳永勝



上列被告因加重竊盜案件，經檢察官提起公訴（110年度偵字第5
840號），被告於準備程序中就被訴事實為有罪之陳述，經告知
簡式審判程序意旨，於聽取當事人之意見後，本院裁定以簡式審
判程序審理，判決如下：
    主  文
陳永勝犯踰越窗戶竊盜罪，累犯，處有期徒刑柒月。
未扣案之犯罪所得鮭魚肚貳斤、鮭魚骨貳斤、鮭魚切片貳片、沙
拉魚蛋肆條均沒收，於全部或一部不能沒收或不宜執行沒收時，
均追徵其價額。　
　　犯罪事實及理由
一、本件犯罪事實、證據及應適用之法條，除下列補充外，其餘
    均引用檢察官起訴書之記載（如附件）。
　㈠證據並所犯法條一第2列「照片及監視器畫面截圖16張」應補
    充為「竊案現場照片7張及路口、店內監視器畫面截圖9張」
    。
　㈡證據部分增列：被告陳永勝（下稱被告）於本院準備程序及
    審理時之自白。
　㈢按刑法第321條第1項第2款所謂「毀」係指毀損或毀壞，「越
    」則指踰越或超越，毀與越不以兼有為限，若有其一即克當
    之，是祗要毀壞、踰越或超越門窗、安全設備之行為，使該
    門窗、安全設備喪失防閑作用，即該當於前揭規定之要件（
    最高法院85年度台上字第4517號、93年台上字第4891判決意
    旨參照）。經查，被告利用告訴人吳岱胤經營之鴻海產生魚
    片店窗戶未上鎖之際，攀爬穿越該窗戶進入店面，竊取放置
    於店內之鮭魚頭2個、鮭魚肚2斤、鮭魚骨2斤、鮭魚切片2片
    、沙拉魚蛋4條，核其所為，係犯刑法第321條第1項第2款之
    踰越窗戶竊盜罪。　
　㈣被告於起訴書犯罪事實一所載時、地，接續竊取告訴人之鮭
    魚頭2個、鮭魚肚2斤、鮭魚骨2斤、鮭魚切片2片、沙拉魚蛋
    4條之行為，係本於同一犯意，而於密接時間實行上開竊盜
    行為，依一般社會健全觀念，各行為之獨立性極為薄弱，難
    以強行分開，在刑法評價上，以視為一個舉動之接續施行，
    合為包括之一行為予以評價，較為合理，屬接續犯，而為包
    括之一罪。 
　㈤被告前有如起訴書犯罪事實一所載論罪科刑之情形，有臺灣
    高等法院被告前案紀錄表1份在卷可查，其於受有期徒刑執
    行完畢後5年內，故意再犯本案有期徒刑以上之罪，為累犯
    ，應依刑法第47條第1項規定加重其刑。至司法院釋字第775
    號解釋係指個案應量處最低法定刑、又無法適用刑法第59條
    在內減輕規定之情形，法院應依此解釋意旨裁量不予加重最
    低本刑（最高法院108年度台上字第338號判決意旨參照），
    本案依被告累犯及犯罪情節，並無上開情事，自無從依上開
    解釋意旨裁量不予加重最低本刑。
二、爰審酌被告不思以正當途徑賺取所需，竟竊取他人之物，且
    前已有竊盜罪科刑紀錄（累犯部分不予重複評價），有前開
    臺灣高等法院被告前案紀錄表1份在卷可查，顯然欠缺尊重
    他人財產權之觀念，所為實有不該，考量被告所竊得之犯罪
    所得其中之鮭魚頭2個已返還告訴人，其餘犯罪所得並未返
    還，有本院電話紀錄表1紙在卷為憑（本院卷第61頁），兼
    衡被告竊取之財物價值，於本院審理時自述為新竹高工畢業
    之智識程度，從事鐵工、日薪新臺幣2400元，有做才有錢之
    經濟狀況，及離婚、子女均已成年、家中尚有90歲母親因跌
    倒大腿骨折，目前復健中，需其照顧之生活狀況，其自身患
    有環境適應障礙合併睡眠障礙之健康狀況（本院卷第56至57
    頁），並有竹南診所乙種診斷證明書1紙在卷可查（110年度
    偵字第5840號卷第31頁）暨犯後坦承犯行之態度等一切情狀
    ，量處如主文所示之刑。
三、沒收：
  ㈠按犯罪所得，屬於犯罪行為人者，沒收之，於全部或一部不
    能沒收或不宜執行沒收時，追徵其價額，犯罪所得已實際合
    法發還被害人者，不予宣告沒收或追徵，刑法第38條之1第1
    項前段、第3項、第5項分別定有明文。
　㈡被告所竊得之鮭魚頭2個、鮭魚肚2斤、鮭魚骨2斤、鮭魚切片
    2片、沙拉魚蛋4條，均係被告之犯罪所得，被告雖於本院審
    理時供稱：偷的鮭魚頭2個、鮭魚肚2斤、鮭魚骨2斤、鮭魚
    切片2片當天就還給被害人，只有沙拉魚蛋4條吃完了沒有還
    等語（本院卷第57頁），惟經本院電話詢問告訴人，被告僅
    返還鮭魚頭2個，其餘物品並未返還，有如前述，故已返還
    之鮭魚頭2個不予宣告沒收或追徵，其餘鮭魚肚2斤、鮭魚骨
    2斤、鮭魚切片2片、沙拉魚蛋4條，爰依刑法第38條之1第1
    項前段諭知沒收，因未據扣案，並依同條第3項規定，諭知
    於全部或一部不能沒收或不宜執行沒收時，追徵其價額。
四、依刑事訴訟法第273條之1第1項、第299條第1項前段，判決
    如主文。
五、本判決書係依刑事訴訟法第310條之2準用同法第454條第 1
    、2項製作，犯罪事實、證據及應適用之法條，並得引用檢
    察官起訴書之記載。如不服本件判決，得自判決送達之日起
    20日內，以書狀敘述理由，提起上訴。
本案經檢察官邱舒虹提起公訴，檢察官楊岳都到庭執行職務。
中　　華　　民　　國　 111  　年　　1　 　月　　18　　日
                  刑事第四庭  法  官  紀雅惠
以上正本證明與原本無異。
如不服本判決應於收受判決後20日內向本院提出上訴書狀（應附
繕本）。告訴人或被害人如對本判決不服者，應具備理由請求檢
察官上訴，其上訴期間之計算係以檢察官收受判決正本之日期為
準。
中　　華　　民　　國　 111  　年　　1　 　月　　18　　日
                              書記官  陳信全
附錄本案論罪科刑法條：
中華民國刑法第321條
犯前條第1項、第2項之罪而有下列情形之一者，處6月以上5年以
下有期徒刑，得併科50萬元以下罰金：
一、侵入住宅或有人居住之建築物、船艦或隱匿其內而犯之。
二、毀越門窗、牆垣或其他安全設備而犯之。
三、攜帶兇器而犯之。
四、結夥三人以上而犯之。
五、乘火災、水災或其他災害之際而犯之。
六、在車站、港埠、航空站或其他供水、陸、空公眾運輸之舟、
    車、航空機內而犯之。
前項之未遂犯罰之。
附件：
臺灣苗栗地方檢察署檢察官起訴書
                                     110年度偵字第5840號
　　被　　　告　陳永勝　
上列被告因竊盜案件，已經偵查終結，認應該提起公訴，茲將犯
罪事實及證據並所犯法條分敘如下：
　　　　犯罪事實
一、陳永勝前因竊盜案件，經臺灣苗栗地方法院以107年度易字
    第736號判決判處有期徒刑6月確定，於民國109年3月1日執
    行完畢，詎仍不知悔改，意圖為自己不法之所有，於110年8
    月6日上午5時49分許，見苗栗縣○○鎮○○街00○0號之鴻海產生
    魚片店窗戶未上鎖，竟意圖為自己不法之所有，踰越該窗戶
    進入上開店面後，徒手竊取吳岱胤所管領鮭魚頭2個、鮭魚
    肚2斤、鮭魚骨2斤、鮭魚切片2片、沙拉魚蛋4條（價值共新
    臺幣2,400元）得手。經吳岱胤發現失竊報警調閱監視器循
    線查獲上情。
二、案經吳岱胤訴由苗栗縣警察局竹南分局報告偵辦。
　　　　證據並所犯法條
一、上開犯罪事實，業據被告陳永勝於警詢、偵查中坦承不諱，
    核與證人吳岱胤、陳玟溢於警詢中證述大致相符，並有照片
    及監視器畫面截圖16張、車輛詳細資料報表等在卷可稽，被
    告自白核與事實相符，其犯嫌堪予認定。
二、核被告所為，係犯刑法第321條第1項第2款之踰越門窗竊盜
    罪嫌。被告所竊取之上開財物，尚未發還告訴人，請依刑法
    第38條之1第1項前段及第3項之規定宣告沒收，並於全部或
    一部不能沒收或不宜執行沒收時，追徵其價額。又被告前有
    如犯罪事實欄所載之論罪科刑及執行情形，有本署刑案資料
    查註紀錄表附卷可憑，其於受有期徒刑執行完畢後，5年以
    內故意再犯本件有期徒刑以上之罪，為累犯，請參照大法官
    會議釋字第775號解釋意旨，審酌是否依刑法第47條第1項規
    定加重其刑。另被告患有環境適應障礙合併睡眠障礙，有竹
    南診所乙種診斷證明書在卷可按，請審酌上情量處適當之刑
    。
三、依刑事訴訟法第251條第1項提起公訴。
　　此　致
臺灣苗栗地方法院
中　　華　　民　　國　 110　　年　　10　　月　　22　　日
　　　　　　　　　　　　　    檢察官  邱舒虹
本件證明與原本無異
中　　華　　民　　國　 110　　年　　11　　月　　10　　日
                              書記官  歐維清
所犯法條 :　　
中華民國刑法第321條
（加重竊盜罪）
犯竊盜罪而有下列情形之一者，處6月以上、5年以下有期徒刑，
得併科新臺幣10萬元以下罰金：
一、侵入住宅或有人居住之建築物、船艦或隱匿其內而犯之者。
二、毀越門扇、牆垣或其他安全設備而犯之者。
三、攜帶兇器而犯之者。
四、結夥三人以上而犯之者。
五、乘火災、水災或其他災害之際而犯之者。
六、在車站、埠頭、航空站或其他供水、陸、空公眾運輸之舟、
    車、航空機內而犯之者。
前項之未遂犯罰之。